Superviseur Application

CONTACT

Tél: +33 6 52 27 76 65 Email: marionalix@icloud.com

PROFIL

« Pendant plus de 15 ans, mon parcours dans l'informatique m'a permis d'évoluer dans des fonctions variées, de la coordination de déploiements à la gestion d'équipes interdisciplinaires. Tout au long de ces expériences, j'ai mis en avant un leadership dynamique, ancré dans une compréhension approfondie des enjeux métier. En combinant cette perspective fonctionnelle avec une expertise solide en gestion de projets, développement de solutions informatiques et optimisation des processus, j'ai pu apporter des solutions innovantes et pragmatiques aux défis opérationnels des entreprises. »

FORMATION

Expert finance décentralisée, Alyria (en ligne) - 2021

DUT Informatique génie du logiciel, Dijon (21) - 2009

Baccalauréat scientifique spécialité mathématiques, Avallon (89) - 2007

LANGUES





Français C2 Anglais B2

EXPÉRIENCES

SUPERVISEUR APPLICATION, KONIAMBO NICKEL SAS (NOUVELLE CALÉDONIE) **NOVEMBRE 2020 À AOUT 2024**

- Gérer une équipe de chefs de projets, de développeurs et d'analystes
- Garantir le bon fonctionnement des applications informatiques, de manière sécuritaire, rentable et en cohérence avec l'ensemble du SI
- Participer à la constitution du budget et le suivi budgétaires des projets confiés
- Identifier, analyser, planifier, conduire et rendre compte des projets applicatifs
- Gérer le registre des applications afin d'avoir une bonne connaissance de l'existant
- Participer à la mise place de l'urbanisation des systèmes d'information
- Élaborer les tutoriels, procédures et documents selon les standards
- Veiller à la bonne application des procédures par l'équipe
- Finaliser le transfert applicatif avec l'équipe Projet et s'assurer de la maitrise des environnements transmis

COORDINATEUR APPLICATION, VIX TECHNOLOGY (BESANÇON)

JUILLET 2018 À OCTOBRE 2020

- Coordonner les opérations de déploiement des projets
- Participer aux réunions de chiffrage
- Définir et planifier l'ensemble des tâches de l'équipe
- Organiser le suivi des mises à jour (Upgrade) des clients existants
- Manager les équipes sur le terrain lors des opérations de déploiement
- Apporter son assistance technique auprès de l'ensemble de l'équipe
- Garantir le bon déroulement des missions du service
- Vérifier que les installations sont conformes aux exigences techniques des projets

INTÉGRATEUR SYSTÈME SENIOR, VIX TECHNOLOGY (BESANÇON) **JUIN 2014 À JUIN 2018**

- Définir et documenter la stratégie de paramétrage des applicatifs du système
- Réaliser l'intégration du système conformément au cahier des charges
- Mettre à jour le planning détaillé des actions de la phase de qualification
- Consolider les plans de tests à travers les outils dédiés (ex: TestLink)
- Piloter la qualification de la solution logicielle à partir des analyses fonctionnelles
- Réaliser les différentes recettes (usine, site, ...)
- Assurer la transmission des anomalies fonctionnelles (ex: JIRA)

TESTEUR INTÉGRATEUR, VIX TECHNOLOGY (BESANÇON) **SEPTEMBRE 2010 À JUIN 2014**

- Élaborer les jeux de tests conformément aux spécifications fonctionnelles
- Installer et paramétrer les différentes versions logicielles et embarquées
- Préparer et réaliser les phases de recette du système
- Rédiger la documentation et participer à la formation du client final

ANALYSTE ÉTUDE ET DÉVELOPPEMENT, APSIDE (PARIS) **OCTOBRE 2009 À JUIN 2010**

- Réaliser les analyses fonctionnelles détaillées à partir du cahier des charges.
- Participer à la programmation de la solution finale ainsi qu'à sa maintenance corrective

HARDWARE MANAGER EXPERT, GAMELOFT (PARIS)

JUILLET 2009 À SEPTEMBRE 2009

- Recenser les équipements et leur "performance" (benchmarking)
- Piloter la veille technologique en collaboration avec le studio de Beijing (Chine)
- Apporter un support technique aux différents studios de développement







